【裁判字號】    97,上易,1252
【裁判日期】    970630
【裁判案由】    竊盜
【裁判全文】
臺灣高等法院刑事判決                97年度上易字第1252號
上  訴  人  臺灣臺北地方法院檢察署檢察官
被      告  甲○○
上列上訴人因被告竊盜案件，不服臺灣臺北地方法院96年度易字
第2498號，中華民國97年2月15日第一審判決（起訴案號：臺灣
臺北地方法院檢察署96年度偵字第18660號），提起上訴，本院
判決如下：
    主  文
上訴駁回。
    理  由
一、本案經本院審理結果，認第一審判決對被告甲○○為無罪之
    諭知，核無不當，應予維持，並引用第一審判決書記載之證
    據及理由（如附件）。
二、檢察官上訴意旨略以：據證人即查獲員警陳長明證述「現場
    房子前面停一臺被害人的車，車內物品均掉落在外面，而被
    告的車輛停在被害人車輛的前方」，被害人乙○○證述「伊
    車之左前車門鑰匙孔被撬開，車內之腳踏墊、紅包袋、街道
    圖、CD均被棄置在外，後車箱也被打開，東西都被翻過」等
    語。被告甲○○就在同一處空地上何能對何振發在被害人車
    內、外之搜尋財物毫不知情？且被告等若僅係要前往宜蘭途
    中在該處小憩，衡情，一般人應無可能在短暫停留時間，在
    他人空地上，整理晾曬棉被、工具等物品，顯見其等目的係
    行竊，而以晾曬衣物掩人耳目。再被告甲○○雖辯稱係因聽
    到屋內有聲響，何振發始會拍打鐵門云云，而據被害人乙○
    ○所述，其所裝置之感應器係是要兩片感應器分離才會作動
    ，用手拍也不會作動等語明確，再若一般人將車輛暫停他人
    處所，屋內如有聲響，應儘可能不打擾他人，怎可能反而拍
    打鐵門，甲○○所述與常情不符。被告甲○○及何振發應係
    先拍打鐵門查探屋內有無人在，在查悉無人後，甲○○在前
    門把風，由何振發敲開後門入屋行竊，原判決為被告甲○○
    無罪諭知，認事用法尚嫌未洽等語，提起上訴。
三、惟查：
  (一)同案被告何振發於九十六年八月二十八日上午駕駛自用小客
    車搭載被告甲○○自臺北方向沿台九線北宜公路行駛返回宜
    蘭途中，行經乙○○所經營之「順益茶行」前時，為整理車
    內物品，臨時起意將車駛入該茶行前廣場空地停放，嗣於乙
    ○○之父柯田川接獲感應發報系統撥號警示，一同趕往上開
    「順益茶行」時，何振發所駕駛之自用小客車係呈車門開啟
    ，取出車內物品整理、晾曬等狀態之事實，業經共同被告何
    振發證述在卷，並與證人乙○○證述其目睹車輛呈現之情形
    相符，復有何振發所駕駛之小客車停放現場照片一張在卷可
    稽（偵卷三六頁下方照片），被告甲○○辯稱其在整理車內
    物品等語尚非無稽。再者經警在原放置於柯田川所駕駛之自
    用小客車手扶置物廂內，取出棄置在車旁之紅包袋塑膠外包
    裝袋上所採得之指紋一枚，經鑑驗結果，僅與何振發指紋相
    符，亦經證人即負責進行採證工作之警員陳長明證述屬實（
    原審卷五五頁），復有臺北縣政府警察局新店分局九十六年
    十月二十三日北縣警店刑字第○九六○○五三四六七號函暨
    函覆之內政部警政署刑事警察局鑑驗書、指紋卡片各一份及
    現場勘查採證照片八張在卷可稽（原審卷一八至二三、六○
    至六四頁），可知依卷證資料所示，除得證明被告甲○○於
    何振發行竊時在現場整理車內物品外，並無其他積極證據足
    資證明其主觀上與何振發有竊盜之聯絡，抑或客觀上有為何
    振發把風或分擔實施本案竊盜犯行之事實，自不得僅因甲○
    ○與何振發間係未婚夫妻關係，並於何振發行竊時在場，遽
    以推論被告甲○○有共犯本件竊盜犯行。
  (二)按刑事訴訟法第一百六十一條第一項規定：「檢察官就被告
    犯罪事實，應負舉證責任，並指出證明之方法」。對於其所
    訴之被告犯罪事實，應負提出證據及說服之實質舉證責任，
    倘所提出之證據，不足為被告有罪之積極證明，或其闡明之
    證明方法，無從說服法官以形成被告有罪之心證，基於無罪
    推定之原則，自應為被告無罪判決之諭知。而證據之取捨與
    證據之證明力如何，均屬事實審法院得自由裁量、判斷之職
    權，茍其此項裁量、判斷，並不悖乎通常一般人日常生活經
    驗之定則或論理法則，又於判決內論敘其何以作此判斷之心
    證理由者，即不得任意指摘其為違法。茲原判決已詳敘就卷
    內證據調查之結果，而為綜合判斷、取捨，認不足證明被告
    甲○○確有公訴人所指訴之犯行，其得心證的理由已說明甚
    詳，且所為論斷從形式上觀察，亦難認有違背經驗法則、論
    理法則，或有其他違背法令之情形，自不容任意指為違法。
    上訴意旨雖指「被告甲○○就在同一處空地上怎可能對於何
    振發在被害人車內、外之搜尋財物毫不知情？」、「被告等
    若僅係要前往宜蘭途中，在該處小憩，衡情，一般人怎可能
    在短暫停留之時，在他人之空地上整理晾曬棉被、工具等？
    」、「再若一般人將車輛暫停他人處所，屋內如有聲響，應
    儘可能不打擾他人，怎可能反而拍打鐵門？」等語。然此仍
    屬推認、臆測之詞，並未提出積極事證為佐，自難謂已就被
    告甲○○涉犯竊盜犯行提出具體之證據，遑論得為被告甲○
    ○竊盜罪刑相繩。綜上，檢察官以前揭情詞提起上訴，難謂
    有理由，其上訴應予駁回。
四、據上論結，應依刑事訴訟法第三百七十三條、第三百六十八
    條，判決如主文。
本案經檢察官王壬貴到庭執行職務。
中    華    民    國    97    年    6    月    30    日
                  刑事第十八庭審判長法  官  吳鴻章
                                    法  官  周政達
                                    法  官  段景榕
以上正本證明與原本無異。
不得上訴。
                                    書記官  陳靜姿
中    華    民    國    97    年    6    月    30    日
附件：
臺灣臺北地方法院刑事判決              96年度易字第2498號
公  訴  人  臺灣臺北地方法院檢察署檢察官
被      告  何振發  男  38歲（民國○○年○月○○日生）
                    身分證統一編號：Ｚ000000000號
                    住宜蘭縣大同鄉○○村○鄰○○路○段116
                    號
            甲○○  女  50歲（民國○○年○月○○日生）
                    身分證統一編號：Ｚ000000000號
                    住臺北縣烏來鄉忠治村6鄰忠治48號
                    居宜蘭縣大同鄉○○村○鄰○○路○段116
                    號
                    （現另案於臺灣桃園女子監獄執行中）
上列被告等因竊盜案件，經檢察官提起公訴（96年度偵字第1866
0號），本院判決如下：
    主  文
何振發攜帶兇器毀損其他安全設備竊盜，處有期徒刑捌月。
甲○○無罪。
    事  實
一、何振發與甲○○係未婚夫妻關係，於民國九十六年八月二十
    八日上午由何振發駕駛車牌號碼ＡＱ－三九０六號自用小客
    車搭載甲○○自臺北方向沿台九線北宜公路行駛返回宜蘭途
    中，同日上午八時十分許，行經乙○○所經營位在臺北縣坪
    林鄉○○○路四十六‧八公里處石休息站之「順益茶行」
    前，臨時起意駕車駛入無人居住之建築物「順益茶行」前方
    廣場空地停放時，詎何振發在甲○○整理車內物品之空檔，
    見四下無人，竟萌生歹念，基於意圖為自己不法所有之犯意
    ，持客觀上足以對人之生命、身體、安全造成威脅之不詳工
    具，翹啟破壞乙○○之父柯田川所駕駛停放在「順益茶行」
    前方廣場空地，未懸掛車牌號碼之自用小客車左前車門門鎖
    後，進入車內搜尋財物未果，繼而持客觀上足以對人之生命
    、身體、安全造成威脅之不詳工具，翹啟破壞「順益茶行」
    後方屬於安全設備之鐵門門鎖後（毀損部分均未據告訴），
    侵入「順益茶行」內，竊取乙○○所有放置電視架上之收音
    機一台，以及放置在櫃子內之螺絲起子一支。得手後，將所
    竊得之收音機一台及螺絲起子一支取至屋外測試察看結果，
    由於該台收音機業已故障，且其車上不乏螺絲起子之故，遂
    將收音機及螺絲起子棄置在「順益茶行」前方廣場空地上。
    嗣因何振發在翹啟破壞「順益茶行」後方鐵門門鎖開門入內
    行竊之際，即已觸動該處之感應發報系統，自動撥號至乙○
    ○之父柯田川所持用之行動電話警示，而不自知，仍在該處
    停留等候不知情之甲○○整理車內物品，為據報後趕往現場
    之石派出所警員當場予以查獲，並在何振發所駕駛之上開
    自用小客車內，扣得何振發所有平日工作用如附表編號一、
    二所示之物，以及非屬何振發所有如附表編號三至編號十二
    所示之物。
二、案經臺北縣政府警察局新店分局報請臺灣臺北地方法院檢察
    署檢察官偵查起訴。
    理  由
壹、被告何振發部分：
一、訊據被告何振發矢口否認上開犯行，辯稱：僅有將車停放在
    「順益茶行」前整理車內物品時，在廣場空地上拾得收音機
    一台及螺絲起子一支，隨後即將之丟棄，並無侵入「順益茶
    行」內及「順益茶行」前廣場空地未懸掛車牌之自用小客車
    行竊之情事云云。然查：
  (一)被告何振發於九十六年八月二十八日上午駕駛上開自用小客
    車搭載被告甲○○自臺北方向沿台九線北宜公路行駛返回宜
    蘭途中，於同日上午八時十分許，行經證人乙○○所經營之
    上開「順益茶行」前時，為整理車內物品，臨時起意將車駛
    入「順益茶行」前廣場空地停放，嗣於證人乙○○之父即證
    人柯田川接獲感應發報系統撥號警示，一同趕往上開「順益
    茶行」時，被告何振發所駕駛之上開自用小客車係呈車門開
    啟，取出車內物品整理、晾曬之狀態等事實，業據被告何振
    發、甲○○於警、偵詢中及本院審理時供述在卷，並經證人
    乙○○於本院審理時證稱：「在處理東西，把車子裡的東西
    像腳踏墊、煙、做工的工具，如雨鞋、手套、布鞋等都放在
    地上，車門都打開。」、「他們有在晒東西，但是我不太記
    得有沒有棉被。（後改稱）有、有、有，有在晒棉被，好像
    是黑、紅花紋的棉被，除了棉被，還有晒我剛講的腳踏墊、
    手套之類的東西。」等語無訛（本院卷第第五七頁背面、第
    五八頁頁），並有被告何振發所駕駛之上開自用小客車停放
    現場照片一張在卷可稽（偵查卷第三六頁下方照片）。是以
    ，被告何振發駕車搭載被告甲○○進入上開「順益茶行」前
    廣場空地停放之原始目的，係為整理車內物品，固堪認定。
  (二)然在被告邱順發駕車搭載被告甲○○進入「順益茶行」前方
    廣場空地停放時起，迄於員警獲報趕抵現場時予以查獲止之
    該段期間內，在上開「順益茶行」現場，除被告二人外，別
    無他人出入或在現場停留之事實，亦經被告二人於本院審理
    時坦認不諱（本院卷第八八頁反面、第九一頁），在此期間
    內，證人柯田川即接獲裝設在上開「順益茶行」之感應發報
    系統自動撥號來電警示「順益茶行」遭竊，經證人乙○○、
    柯田川趕往上開「順益茶行」察看結果，被告二人仍在該處
    停留，且上開「順益茶行」後方鐵門門鎖，業遭竊賊以不詳
    工具翹啟破壞，證人乙○○所有，原分別放置在上開「順益
    茶行」內電視架上及櫃子內之收音機一台及螺絲起子一支，
    均遭取出棄置在上開「順益茶行」前方廣場空地上，另停放
    於「順益茶行」前方廣場空地，由證人柯田川所駕駛未懸掛
    車牌號碼之自用小客車左前車門門鎖，亦遭撬啟破壞，原放
    置在車內手扶置物廂內之紅包袋、ＣＤ、街道圖等物品均遭
    翻出，連同腳踏墊均棄置在該車車旁地面上等情，亦經證人
    乙○○於本院審理時證述綦詳（本院卷第五六頁、第五七頁
    ），並據證人柯田川於本院審理時證述：渠因在上開「順益
    茶行」旁種菜，平日均會前往查看巡視，在竊案發生前一日
    下午三時許至四時許，渠至上開「順益茶行」巡視時，「順
    益茶行」後方鐵門門鎖仍完好如初，未遭撬啟破壞，該台遭
    竊收音機及螺絲起子一支猶如往常，分別置於電視架上及櫃
    子內，且該輛停放在門口廣場空地之自用小客車車內所放置
    諸如腳踏墊等物品，亦無遭翻查取出棄置在車旁之情事等語
    在卷（本院卷第五八頁反面、第五九頁）。據此，足徵上開
    「順益茶行」後方鐵門門鎖以及該台自用小客車左前車門鎖
    ，均係在被告二人於現場停留期間，遭以不詳工具撬啟破壞
    ，侵入屋內竊取收音機一台及螺絲起子一支後，再將該台收
    音機及該支螺絲起子棄置在門前廣場空地，以及侵入車內翻
    尋財物，進而將車內腳踏墊及置於手扶置物廂內之紅包袋、
    ＣＤ、街道圖翻出棄置在該車車旁地面上。
  (三)再者，經警在該包原放置在證人柯田川所駕駛之自用小客車
    手扶置物廂內，遭取出棄置在車旁之紅包袋塑膠外包裝袋上
    所採得之指紋一枚，送交比對鑑驗結果，與被告何振發指紋
    相符，亦經證人陳長明即負責在上開「順益茶行」進行採證
    工作之臺北縣政府警察局新店分局警員於本院審理時證述屬
    實（本院卷第五五頁），復有臺北縣政府警察局新店分局九
    十六年十月二十三日北縣警店刑字第０九六００五三四六七
    號函暨函覆之內政部警政署刑事警察局鑑驗書、指紋卡片各
    一份及現場勘查採證照片八張（本院卷第一八頁至第二三頁
    、第六０頁至第六四頁）在卷可稽，若該台自用小客車車內
    物品係在被告二人抵達前，即遭第三人撬啟破壞車門鎖侵入
    翻尋車內財物時棄置車外，則該包紅包袋之塑膠外包裝袋上
    要無僅留有被告何振發指紋，且被告何振發在證人陳長明警
    員到庭證稱係該枚指紋係在紅包袋之塑膠外包裝袋上採集而
    得前，對於其除曾在上開「順益茶行」現場碰觸該台遭竊之
    收音機及螺絲起子一支外，並有碰觸該包採得指紋之紅包袋
    塑膠外包裝袋之事實，隻字未提，嗣始改稱在撿拾該台收音
    機時，亦有一同撿拾該包紅包袋云云之可能，此觀諸準備程
    序筆錄及審判筆錄即明（本院卷第二九頁反面、第九二頁）
    。又以被告何振發在駕車進入上開「順益茶行」前廣場空地
    停妥車輛下車後，並未立即與之一同動手清理車內物品，而
    係先在上開「順益茶行」周圍繞行約五至十分鐘後，始返回
    其所駕駛之上開自用小客車旁協同清理車內物品，亦經證人
    即被告甲○○於本院審理時證述：「（妳的意思是說，何振
    發一把車停好妳就開始清車內，但是何振發並沒有同時跟妳
    清後車廂，他是先去繞一繞才回來清後車廂的嗎？）對。」
    、「（何振發大概是在妳已經開始整理車內之後多久，才過
    來整理後車廂？）差不多五分鐘到十分鐘。」、「（這五到
    十分鐘他都在現場繞來繞去？）對。」等語觀之（本院卷第
    八八頁、第八九頁），堪認本件竊案係被告何振發在駕車進
    入上開「順益茶行」停妥車輛後，在被告甲○○整理車內物
    品之空檔，經在上開「順益茶行」周圍閒繞後，見四下無人
    ，有機可趁，進而萌生歹念，持不詳工具，翹啟破壞上開「
    順益茶行」後方鐵門門鎖及該台停放在門前廣場空地之自用
    小客車左前車門門鎖後所為無誤。被告何振發辯稱：其係在
    門前廣場空地上拾得收音機、螺絲起子及紅包袋，並無行竊
    云云，均係事後卸責之詞，不足採信。此外，並有臺北縣政
    府警察局新店分局扣押筆錄、扣押物品目錄表、贓物認領保
    管單及現場照片十四張附卷可按（偵查卷第二六頁至三八頁
    ）。
二、按刑法第三百二十一條第一項第三款攜帶兇器竊盜罪所謂之
    兇器，其種類並無限制，凡客觀上足對人之生命、身體、安
    全構成威脅，具有危險性之器械均屬之，此有最高法院七十
    九年台上字第五二五三號判例意旨可資參照。經查：被告何
    振發行竊時，係以不詳工具，撬啟破壞該台未懸掛車牌號碼
    之自用小客車左前車門門鎖，以及「順益茶行」後方鐵門門
    鎖後，侵入「順益茶行」內行竊，已如前述，被告何振發雖
    未供出其持以行竊所用之工具為何，然以該台自用小客車左
    前車門鎖以及「順益茶行」後方鐵門門鎖，均屬鐵製或不銹
    鋼製材質，質地堅硬，足以將之撬啟破壞之工具，非如左前
    車門鎖及鐵門門鎖般質地堅硬、尖銳者，無以為之，若持之
    朝人體敲、擊或刺、劃，均足以傷害身體，危及性命，客觀
    上對於人之生命、身體、安全當然構成威脅，具有危險性，
    屬刑法第三百二十一條第一項第三款所定之兇器，已堪認定
    。又上開「順益茶行」後方鐵門具有防盜之作用，應屬刑法
    第三百二十一條第一項第二款所定之其他安全設備，被告何
    振發撬啟破壞鐵門門鎖後進入上開「順益茶行」內行竊，係
    構成刑法第三百二十一條第一項第一款之毀損其他全設備竊
    盜，亦堪認定。次按刑法之持有關係，不以現實占有該標的
    物為必要，只須在法律評價上，該標的物屬於其監督持有中
    即可。被告何振發本件犯行所竊取收音機一台及螺絲起子一
    支，在被告何振發行竊當時，均係放置在上開「順益茶行」
    內之電視價上及櫃子內，仍在證人乙○○管領支配之下，是
    被告何振發在出於為自己不法所有之意圖予以竊取，將之取
    至屋外之際，即已破壞原持有支配關係，建立新持有支配關
    係，將該台收音機及螺絲起子一支置於自己實力支配之下，
    其竊盜行為即已既遂，不因被告何振發嗣後檢視結果，認該
    台收音機業已故障及其車內不乏螺絲起子之工具，而改變心
    意將之棄置在上開「順益茶行」前廣場空地而止於未遂。從
    而，本件事證明確，被告攜帶兇器毀損其他全設備竊盜之犯
    行已明，應予依法論處。
三、核被告何振發所為，係犯刑法第三百二十一條第一項第三款
    、第二款之攜帶兇器毀損其他全設備竊盜罪。公訴人認被告
    何振發係犯同法同條項第三款之攜帶兇器竊盜罪，漏論被告
    所為併犯同法同條項第二款之毀損其他全設備竊盜罪，容有
    未恰，附此敘明。另在起訴書犯罪事實中雖未敘及被告何振
    發並有以不詳工具撬啟破壞該台未懸掛車牌之自用小客車左
    前車門鎖後，入內翻尋車上財物之行為，惟因被告何振發係
    出於單一竊盜犯意接續而為，係其竊盜犯行之一部，為事實
    上一行為，本院自得予以審酌，併予敘明。爰審酌被告何振
    發犯罪之動機、目的、正值壯年，不知戮力工作，付出勞力
    、時間獲取報酬，反為本件竊盜犯行、竊得上開財物價值尚
    屬輕微，然在光天白日之下，攜帶兇器竊盜毀損其他全設備
    竊盜罪之犯罪手段，對社會治安影響甚鉅，所生危害及事後
    矢口否認犯行態度等一切情狀，量處如主文所示之刑。至被
    告何振發行竊時，係持用不詳工具為之，該支工具並未扣案
    ，亦無法證明係被告何振發所有之物，本院爰不諭知沒收。
    另被告何振發為警查獲時，在其所駕駛之上開自用小客車所
    查扣，如附表所示之工具中，僅扣案如附表編號一、二所示
    之物係其所有，餘如附表編號三至編號十二所示之物，均非
    被告何振發所有，而係其父兄所有之物，亦經被告何振發於
    本院審理時供述在卷（本院卷第九四頁），然無證據證明扣
    案如附表所示之物，係供被告何振發本件竊盜犯罪所用之物
    或預備之物，且均非違禁物，本院自無從併予諭知沒收，附
    此敘明。
貳、被告甲○○部分：
一、本件公訴意旨略以：被告甲○○在上開時、地有與被告何振
    發基於共同意圖為自己不法所有之犯意聯絡，以上開方式，
    共同為本件竊盜犯行。因認被告甲○○亦涉有刑法第三百二
    十一條第三項之加重竊盜罪嫌云云。
二、按犯罪事實應依證據認定之，無證據不得認定其犯罪事實；
    不能證明被告犯罪者，應諭知無罪之判決，刑事訴訟法第一
    百五十四條第二項、第三百零一條第一項分別定有明文。又
    事實之認定應憑證據，如不能發現相當證據或證據不足以證
    明者，自不能以推測或擬制之方法，以為裁判之基礎；而認
    定犯罪事實所憑之證據，雖不以直接證據為限，間接證據亦
    包括在內，然無論直接或間接證據，其為訴訟上之證明，須
    於通常一般之人均不致於有所懷疑，而得確信其為真實之程
    度者，始得據之為有罪之認定，倘其證明尚未達到此一程度
    ，而有合理性懷疑之存在時，即無從為有罪之認定，此有最
    高法院四十年台上字第八六號判例、七十六年台上字第四九
    八六號判例意旨可資參照。是被告於經判決有罪確定前，應
    被認定為無罪，被告並無自證無罪之義務，為刑事訴訟之基
    本原則。
三、公訴人認被告甲○○涉有上開加重竊盜犯行，無非以被告二
    人之供述，以及證人乙○○於警詢之證述，並有上開臺北縣
    政府警察局新店分局扣押筆錄、扣押物品目錄表、贓物認領
    保管單、車籍查詢－基本資料詳細畫面各一份及現場照片十
    四張附卷，為其主要論罪依據。然訊據被告甲○○堅決否認
    涉有上開竊盜犯行，辯稱：僅有受被告何振發搭載進入上開
    「順益茶行」前廣場空地整理車內物品，並未行竊等語。
四、經查：被告何振發駕駛上開自用小客車搭載被告甲○○行經
    上開「順益茶行」前時，臨時決定駕車進入「順益茶行」前
    方廣場空地停放之目的，確在整理車內物品，被告甲○○在
    被告何振發停妥車輛後，亦隨即動手整理車內，係被告何振
    發趁被告甲○○整理車內物品之空檔，在上開「順益茶行」
    周圍閒逛，繼而萌生歹念為本件竊盜犯行，已如前述，而依
    卷證資料所示，除得證明被告甲○○有於被告何振發行竊時
    在現場整理車內物品外，並無其他積極證據足以證明被告甲
    ○○主觀上有與被告何振發共同竊盜之聯絡聯絡，抑或在客
    觀上有為被告何振發把風或分擔實施本件竊盜犯罪行為之事
    實，是被告甲○○上開所辯，非無可採。不得僅因被告甲○
    ○與被告何振發間，係未婚夫妻關係，並有在被告何振發行
    竊時在場，遽以推論被告甲○○有與被告何振發共同為本件
    竊盜犯行。是在被告甲○○部分，就本案證據而言，未達一
    般人均不致於有所懷疑，而得確信被告甲○○有罪之程度，
    自屬不能證明被告甲○○犯罪，揆諸前揭規定與判例意旨，
    依法應就被告甲○○為無罪判決之諭知。
據上論斷，應依刑事訴訟法第二百八十四條之一、第二百九十九
條第一項前段、第三百零一條一項，刑法第三百二十一條第一項
第三款、第二款，判決如主文。
本案經檢察官侯靜雯到庭執行職務。
中    華    民    國    97    年    2    月    15    日
                        臺灣臺北地方法院刑事第十五庭
                            法  官  吳麗英
上正本證明與原本無異。
如不服本判決，應於判決送達後10日內向本院提出上訴狀（應抄
附繕本）。告訴人或被害人如對於本判決不服者，應具備理由請
求檢察官上訴，其上訴期間之計算係以檢察官收受判決正本之日
期為準。
                            書記官  田華仁
中    華    民    國    97    年    2    月    15     日
附錄本案論罪科刑法條：
中華民國刑法第321條
（加重竊盜罪）
犯竊盜罪而有左列情形之一者，處 6 月以上、 5 年以下有期徒
刑：
一  於夜間侵入住宅或有人居住之建築物、船艦或隱匿其內而犯
    之者。
二  毀越門扇、牆垣或其他安全設備而犯之者。
三  攜帶兇器而犯之者。
四  結夥三人以上而犯之者。
五  乘火災、水災或其他災害之際而犯之者。
六  在車站或埠頭而犯之者。
前項之未遂犯罰之。
【附表】
   ┌──┬────────────┬──────┐
   │編號│扣案物品名稱            │數量        │
   ├──┼────────────┼──────┤
   │ 一 │手套十一個              │十一個      │
   ├──┼────────────┼──────┤
   │ 二 │游標尺一支              │一支        │
   ├──┼────────────┼──────┤
   │ 三 │鐵撬                    │一支        │
   ├──┼────────────┼──────┤
   │ 四 │鐵鋸                    │一支        │
   ├──┼────────────┼──────┤
   │ 五 │鐵鎚                    │一支        │
   ├──┼────────────┼──────┤
   │ 六 │螺絲起子                │二支        │
   ├──┼────────────┼──────┤
   │ 七 │鐵剪                    │三支        │
   ├──┼────────────┼──────┤
   │ 八 │鐵鉗                    │三支        │
   ├──┼────────────┼──────┤
   │ 九 │板手                    │四支        │
   ├──┼────────────┼──────┤
   │ 十 │菜刀                    │一支        │
   ├──┼────────────┼──────┤
   │十一│套筒                    │二個        │
   ├──┼────────────┼──────┤
   │十二│匕首                    │一支        │
   └──┴────────────┴──────┘


司法院資訊處製作；財團法人民間司法改革基金會備份。
